# 急急，利息资本化问题

提问人：审计 小达人 时间：2022-09-08 08:51:00
A城投公司的香港子公司发行成功 3 亿美元债，香港子公司以股权投资的形式投资到A城投的境内子公司2.5亿美元，另外0.5亿美元香港子公司用于支付利息，境内子公司再以委托贷款 0 利率的形式给到A城投，A城投将该款项用于项目建设，美元债还本付息的主体为香港子公司，请问在出具合并报表时，可以最终将该利息费用资本化吗？

回答人：chenyiwei
可参考：《中审众环研究 2020 》之“问题1-1-45（集团统贷统还的借款费用资本化问题）”、“问题1-1-46（合并报表和个别报表对利息资本化的处理问题）”。